【裁判字號】    89,上訴,845
【裁判日期】    890103
【裁判案由】    毒品危害防制條例
【裁判全文】
臺灣高等法院刑事判決                  八十九年度上訴字第八四五號
    上  訴  人
    即  被  告  戊○○
    選任辯護人  邱鎮北
                劉哲睿
右上訴人，因毒品危害防制條例案件，不服臺灣桃園地方法院，八十八年度訴字第五
八六號，中華民國八十九年一月三日第一審判決（起訴案號：臺灣桃園地方法院檢察
署八十七年偵字第一五二八一號）提起上訴，本院判決如左：
    主      文
原判決撤銷。
戊○○轉讓第二級毒品，累犯，處有期徒刑捌月，扣案第二級毒品安非他命陸包（淨
重拾肆點零貳公克）沒收銷燬之；又持有第一級毒品，累犯，處有期徒刑壹年，扣案
第一級毒品海洛因拾陸包（淨重肆拾玖點壹貳公克），殘餘海洛因分裝袋陸只，摻有
海洛因之香菸伍支，摻有海洛因之針筒貳支均沒收銷燬之。應執行有期徒刑壹年陸月
，扣案第二級毒品安非他命陸包（淨重拾肆點零貳公克），第一級毒品海洛因拾陸包
（淨重肆拾玖點壹貳公克），殘餘海洛因分裝袋陸只，摻有海洛因之香菸伍拾支，摻
有海洛因之針筒貳支均沒收銷燬之。
    事      實
一、戊○○曾因施用毒品及違反麻醉藥品管理條例案件，經本院於民國（下同）八十
    三年四月二十六日判處有期徒刑三年六月及六月，定其應執行刑三年十月，並於
    八十三年七月十五日送監執行，於八十四年七月二十九日縮短刑期假釋出監，於
    八十六年四月十六日縮刑期滿而執行完畢，仍不知悔改，明知安非他命為管制之
    毒品，不得非法轉讓，竟於八十七年十二月十二日十五時許，在桃園市○○○街
    五二號六樓，提供甲○○施用，經警於同日下午十六時許，上址查獲戊○○與甲
    ○○、乙○○、丁○○、己○○○、丙○○等五人正在施用毒品，並於該址房間
    衣櫥搜得戊○○所有並為其持有之第一級毒品海洛因十六包淨重四十九點一二公
    克、第二級毒品安非他命六包（淨重十四點０二公克）、殘餘海洛因分裝袋六只
    、摻有海洛因之香煙五支、摻有海洛因注射針筒二支及注射針筒五十支、分裝袋
    二百六十九只、吸食器三組、玻璃球四只、削尖吸管十支、橡皮軟管三條、美娜
    水九瓶、電子磅秤一台、分裝毒品用之湯匙三支、研磨器一組、監視器一組、帳
 冊三紙。
二、案經桃園縣警察局楊梅分局移送台灣桃園地方法院檢察署檢察官偵查起訴。
    理      由
一、訊據上訴人即被告戊○○矢口否認右開犯行，辯稱伊未提供毒品給人施用，甲○
    ○等人所用之毒品，是他們自己帶來的云云。經查右開扣案毒品及含海洛因殘餘
    之分裝袋，摻有海洛因之香菸，摻海洛因有之針筒等，迭經被告於偵審中坦承為
    其所有並藏放於上址租屋處屬實，而其轉讓安非他命之事實，亦據其於偵查中供
    承「（甲○○為何用你毒品﹖）我未反對他用」「（你提供多少針筒，有否收錢
    ﹖）我沒有收錢，任意由其索取吸用」（偵查卷第四八頁反面第四九頁）等情不
    諱，並經證人甲○○於警訊證述「是戊○○提供給我的（安非他命）」於偵查中
    證述「（安非他命）放在桌上的，戊○○免費提供的」（同卷第二十七頁反面第
    四八頁）等情無訛，而扣案十六包及六包毒品經檢驗分別為海洛因（淨重四九、
    一二公克）及安非他命（淨重十四、０二公克），有法務部調查局鑑定通知書（
    偵查卷第九一頁）及檢驗通知書（原審卷第十四頁）附卷可佐，復有扣案第二級
    毒品安非他命六包（淨重十四、０二公克），第一級毒品海洛因十六包（淨重四
    十九、一二公克），殘餘海洛因分裝袋六只，摻有海洛因之香菸五支、摻有海洛
    因之針筒二支可佐，被告轉讓第二級毒品安非他命及持有第一級毒品海洛因，事
    證明確，所辯無乃諉罪卸責之詞，委無足採，犯行至堪認定。
二、核被告所為係犯毒品危害防制條例第八條第二項之轉讓毒品罪及第十一條第一項
    之持有第一級毒品罪。公訴人雖起訴被告販賣第一級第二級毒品罪，惟同時被查
    獲之乙○○、丁○○、甲○○、己○○○、丙○○等人，除甲○○證實被告確有
    轉讓第二級毒品外，餘均否認向被告購買毒品，且遍查全卷亦無任何證據足以證
    明被告有販賣毒品之犯行，故就轉讓第二級毒品部分，應變更檢察官起訴法條，
    而被告既僅持有第一級毒品，不能證明其有販賣第一級毒品，因與持有部分為實
    質上一罪關係，此部分即不另為無罪諭知。又二罪犯意各別構成要件有異，應分
    論併罰。又被告曾受如事實欄所示之有期徒刑以上刑之執行完畢，有台灣高等法
    院檢察署刑案紀錄簡覆表一紙在卷可稽，其於五年內再犯有期徒刑以上之本罪，
    為累犯，依刑法第四十七條規定應加重其刑。
三、原審據以論罪科刑固非無見，惟被告既僅有轉讓第二級毒品及持有第一級毒品之
    事實，又查無其他證據證明被告有販賣毒品之行為，原判決逕論以販賣毒品罪，
    尚有未洽，被告上訴意旨否認轉讓毒品固無足取，但其否認販賣則為有理由，應
    由本院將原判決撤銷改判，爰審酌被告素行不佳，除自身施用毒品外，尚呼朋引
    伴，提供場所同時施用，助長毒害，然其轉讓部分尚，但持有部分甚多及其犯
    後態度等一切情狀分別就轉讓第二級毒品及持有第一級毒品，各量處有期徒刑八
    月及一年，並定其應執行有期徒刑一年六月。又扣案第一級毒品海洛因（淨重四
    九、一二公克）第二級毒品安非他命六包（淨重十四點零二公克）及殘餘海洛因
    分裝袋六只、摻有海洛因之香煙五支、摻有海洛因注射針筒二支（以上因無法剝
    離），均依毒品危害防制條例第十八條第一項之規定諭知沒收銷燬之。至事實欄
    所述另扣得注射針筒五十支、分裝袋二百六十九只、吸食器三組、玻璃球四只、
    削尖吸管十支、橡皮軟管三條、美娜水九瓶、電子磅秤一台、分裝毒品用之湯匙
    三支、研磨器一組、監視器一組、帳冊三紙暨另扣得款項二十六萬四千五百元及
    九千元、三萬零八百元等物，因與前開所論各罪無關，則不為沒收之宣告，併為
    明。
據上論結應依刑事訴訟法第三百六十九條第一項前段、第三百六十四條、第二百九十
九條第一項前段、第三百條、毒品危害防制條例第八條第二項、第十一條第一項、第
十八條第一項前段、刑法第十一條前段、第四十七條、第五十一條第五款判決如主文
。
本案經檢察官呂光華到庭執行職務。
中      華      民      國    八十九    年      七      月      十二    日
                                臺灣高等法院刑事第二十五庭
                                    審判長法  官  許  國  宏
                                          法  官  袁  從  楨
                                          法  官  洪  光  燦
右正本證明與原本無異。
持有第一級毒品部分、被告不得上訴。
其餘販賣及轉讓、被告、檢察官如不服本判決應於收受送達後十日內向本院提出上訴
書狀，其未敘述上訴之理由者並得於提起上訴後十日內向本院補提理由書（均須按他
造當事人之人數附繕本）。
                                          書記官  張  永  富
中      華      民      國    八十九    年      七      月      十三    日
附錄：本案論罪科刑法條全文
毒品危害防制條例第八條第二項：
轉讓第二級毒品者，處六月以上五年以下有期徒刑，得併科新台幣七十萬元以下罰金
。
毒品危害防制條例第十一條第一項：
持有第一級毒品者，處三年以下有期徒刑、拘役或新臺幣五萬元以下罰金。


司法院資訊處製作；財團法人民間司法改革基金會備份。
